el: Χαρακτηριστικά καπέλων και καλυμμάτων κεφαλής: Ρυθμιζόμενη εφαρμογή; Πτυσσόμενο; Προστασία από την υπεριώδη ακτινοβολία; Πολυχρηστικά; Άλλο
pt-BR: Características do chapéu: Adaptação ajustável; Dobrável; Proteção UV; Versátil; Outro
nl: Kenmerken hoofdmode: Verstelbare pasvorm; Inklapbaar; UV-bescherming; Veelzijdig; Andere
pt-PT: Características de chapéus: Ajuste regulável; Colapsável; Proteção UV; Versátil; Outro
tr: Şapka özellikleri: Ayarlanabilir boyut; Katlanır; UV koruması; Çok yönlü; Diğer
pl: Charakterystyka nakrycia głowy: Regulowane dopasowanie; Składana; Ochrona przed promieniowaniem UV; Uniwersalne; Inne
en: Headwear features: Adjustable fit; Collapsible; UV protection; Versatile; Other
ro-RO: Caracteristici articole pentru acoperire cap: Reglabil; Pliabil; Protecție UV; Versatil; Altele
sl-SI: Lastnosti pokrival: Nastavljivo prileganje; Zložljive; UV-zaščita; Vsestransko; Drugo
zh-CN: 头饰特点: 可调适合度; 可折叠; 防紫外线; 百搭; 其他
sk-SK: Vlastnosti pokrývky hlavy: Nastaviteľné prispôsobenie; Skladací; UV ochrana; Všestranný; Iné
ru: Характеристики головного убора: Регулируемая посадка; Складной; Защита от УФ-излучения; Универсальный; Другое
sv: Detaljer för huvudbonader: Justerbar passform; Hopfällbar; UV-skydd; Mångsidig; Övrigt
th: คุณลักษณะของเครื่องสวมศรีษะ: ปรับความพอดีได้; พับเก็บได้; ป้องกันรังสียูวี; อเนกประสงค์; อื่นๆ
fi: Päähineiden ominaisuudet: Säädettävä istuvuus; Kokoontaitettava; UV-suojaus; Monipuolinen; Muu
nb: Hodeplaggfunksjoner: Regulerbar passform; Sammenleggbar; UV-beskyttelse; Allsidig; Annet
cs: Vlastnosti pokrývky hlavy: Nastavitelný střih; Skládací; Ochrana proti UV záření; Univerzální; Jiné
vi: Tính năng mũ nón: Điều chỉnh được vừa vặn; Có thể thu gọn; Chống tia cực tím; Linh hoạt; Khác
es: Características de los accesorios para la cabeza: Ajuste regulable; Plegable; Protección UV; Versátil; Otros
zh-TW: 頭飾特點: 貼合度可調; 折疊式; 紫外線防護; 多功能; 其他
de: Eigenschaften der Kopfbedeckung: Einstellbare Passform; Zusammenklappbar; UV-Schutz; Vielseitig; Sonstiges
da: Hovedbeklædningsfunktioner: Justerbar pasform; Sammenklappelig; UV-beskyttelse; Alsidig; Andet
bg-BG: Характеристики на шапките: Регулируемо прилягане; Прибираща се; UV защита; Универсална; Други
ko: 헤드웨어 기능: 조절식 핏; 접이식; UV 차단; 다용도; 기타
it: Funzionalità del copricapo: Vestibilità regolabile; Richiudibile; Protezione UV; Versatile; Altro
ja: ヘッドウェア機能: 調節可能なフィット感; 折りたたみ可能; UVカット; 多用途; その他
lt-LT: Galvos apdangalo ypatybės: Reguliuojamas dydis; Sutraukiamos; UV apsauga; Universalios; Kita
hr-HR: Značajke pokrivala za glavu: Podesivo pristajanje; Produljivo; Zaštita od UV zračenja; Svestrano; Ostalo
fr: Caractéristiques du couvre-chef: Coupe réglable; Pliable; Protection contre les UV; Versatile; Autre
hu: Fejfedők jellemzői: Állítható illeszkedés; Összecsukható; UV-védelem; Sokoldalú; Egyéb